【裁判字號】    94,易,337
【裁判日期】    950525
【裁判案由】    竊盜等
【裁判全文】
臺灣花蓮地方法院刑事判決               94年度易字第337號
公  訴  人  臺灣花蓮地方法院檢察署檢察官
被      告  癸○○
                    （另案於臺灣花蓮監獄執行中）
上列被告因竊盜等案件，經檢察官提起公訴（94年度偵字第1855
、3807、3792、3620號）及移送併案審理（94年度偵字第3936、
3956、4048、4234、4277、4467、4511號、95年度偵字第58號）
，本院判決如下：
    主  文
癸○○連續毀壞安全設備，於夜間侵入住宅竊盜，累犯，處有期
徒刑壹年拾月，並於刑之執行前令入勞動場所強制工作參年。
被訴如附表二編號一至五、八、九部分均免訴。
    事  實
一、癸○○曾因違反毒品危害防制條例案件，經本院判處有期徒
    刑4 月確定，甫於民國94年3月1日縮刑期滿執行完畢，復因
    竊盜案件，經本院花蓮簡易庭於94年7月12日判決有期徒刑5
    月，猶不知悔改，竟基於意圖為自己不法所有之概括犯意，
    自民國94年8 月13日起至同年9月5日止，連續於如附表一所
    示之時間、地點，以附表一所示之方式，竊得如附表一所示
    被害人卯○○、寅○○、戊○○、涂亞嵐、己○○、丙○○
    、午○○、張殷緯之財物共計8 次，顯已養成竊盜之犯罪習
    性。嗣因癸○○為附表一編號一之竊盜犯行，遺留其向乙○○所借之手機在卯○○車上，經警於94年8 月18日約談乙○○得知其手機借予癸○○等人，而為警循線查獲。
二、案經花蓮縣警察局花蓮分局、花蓮縣警察局吉安分局報請臺
    灣花蓮地方法院檢察署檢察官偵查起訴及移送併案審理。
    理  由
甲、有罪部分：
一、程序部分：
  1.證據能力部分：
    (一)按刑事訴訟法第159條第1項規定：被告以外之人於審判外
      之言詞或書面陳述，除法律有規定者外，不得作為證據。
      又證人依法應具結而未具結者，其證言不得作為證據。被
      告以外之人於偵查中向檢察官所為之陳述，除顯不可信之
      情況外，得為證據；被告以外之人於檢察事務官、司法警
      察官或司法警察調查中所為之陳述，與審判中不符時，其
      先前之陳述具有較可信之特別情況，且為證明犯罪事實存
      否所必要者，得為證據，同法第158條之3、第159條之1第
      2 項及第159條之2分別定有明文。被告癸○○雖主張申○○於警詢中所言無證據能力。而申○○於警詢所言與本院
      審理時所言雖略有不同，然因非證明犯罪事實存否所必要
      ，故認為無證據能力。
    (二)按被告以外之人於審判外之陳述，雖不符刑事訴訟法第15
      9條之1至159條之4之規定，而經當事人於審判程序同意作
      為證據，法院審酌該言詞陳述或書面陳述作成時之情況，
      認為適當者，亦得為證據；當事人、代理人或辯護人於法
      院調查證據時，知有第159條第1項不得為證據之情形，而
      未於言詞辯論終結前聲明異議者，視為有前項之同意，同
      法第159條之5定有明文。立法意旨在於傳聞證據未經當事
      人之反對詰問予以核實，原則上先予排除，惟若當事人已
      放棄反對詰問權，於審判程序中表明同意該等傳聞證據可
      作為證據；或於言詞辯論終結前未聲明異議，基於尊重當
      事人對傳聞證據之處分權，及證據資料越豐富，越有助於
      真實發見之理念，且強化言詞辯論主義，使訴訟程序得以
      順暢進行，上開傳聞證據亦均有證據能力。本件被告除主
      張申○○警詢中所言無證據能力外，對於其餘證人之警詢
      中所言的證據能力均不爭執，且未聲明異議，依上開說明
      ，視為被告就此部分同意作為證據，本院審酌渠等警訊筆
      錄作成時之情形，亦認適當，自得採為證據，合先敘明。
二、實體部分：
  1.附表一編號一、二、四至八所示之竊盜犯行，迭據被告癸○○於警詢、本院訊問及審理中坦承不諱，核與被害人卯○○
    、寅○○、丙○○、己○○、午○○、涂亞嵐於警詢中證述
    遭竊之情節相符，並有證人乙○○、林孝強、辛○○於警詢
    中之證詞可佐，復有現場照片20張及贓物認領保管單1 張在
    卷可參，以及被告遺留現場之乙○○所有之手機1支、香煙1
    包扣案足憑。被告此部分之自白與事實相符，堪予採信。
  2.被告雖否認有為附表一編號三之竊盜犯行，辯稱：這件連偷
    都不是我偷的等語。然查：本件係申○○持戊○○遭竊之信
    用卡刷卡購物，經警方將消費簽認單上指紋送鑑定，察知係
    申○○指紋，經訊問申○○後，申○○告知係癸○○行竊後
    交付給其使用，乃再詢問被告，被告於警詢亦坦承有為此部
    分竊盜犯行等情，業據被告於警詢中供承在卷，並有內政部
    警政署刑事警察局94年8 月23日刑紋字第0940127060號鑑驗
    書1份、消費簽認單1紙在卷可參。而被告於本院訊問時亦均
    坦承此部分犯行，僅主張將竊得之信用卡交給乙○○，非申
    ○○，亦未與申○○持竊得之信用卡盜刷等語，並聲請傳喚
    乙○○而已，是其迨至本院審理時始改稱：非其所竊云云，
    應係卸責之詞，不足採信。而本件遭竊情形，亦據證人戊○○於警詢及本院審理時證述綦詳。被告此部分之犯行，亦堪
    認定。
  3.綜上所述，本件事證明確，被告犯行堪予認定。
三、按一字起子質地堅硬，客觀上足對人之生命、身體造成危險
    ，係屬兇器。紗窗、窗戶具有防閑之作用，為安全設備。核
    被告所為，係犯如附表一所犯法條欄所示之罪。蒞庭檢察官
    雖認被告所為附表一所示之竊盜犯行，係各別起意，更正為
    追加起訴，然被告此部分竊盜犯行，時間相隔僅數日、犯罪
    手法亦相仿，並均觸犯基本構成要件相同之罪，顯係基於概
    括犯意為之，應依連續犯之規定，從一重之刑法第321條第1
    項第1、2款毀壞安全設備、於夜間侵入住宅竊盜罪處斷，並
    依法加重其刑。又被告曾因違反毒品危害防制條例案件，經
    本院判處有期徒刑4 月確定，於94年3月1日縮刑期滿執行完
    畢，此有台灣高等法院被告前案紀錄表1份在卷可參，其於5
    年內再犯本件竊盜犯行，為累犯，應依法遞加重其刑。爰審
    酌被告犯罪之動機、手段、竊盜之次數、所生之危害、部分
    竊盜犯行係被告主動供出，及事後坦承大部分犯行之態度等
    一切情狀，量處如主文所示之刑。再者，被告於前案簡易判
    決後，仍不知悔改，復於短期間為本件8 次竊盜犯行，顯有
    犯罪之習慣，揆其單純受徒刑之執行難以矯正其竊盜之惡習
    ，為達教化與矯治之目的，實有強制其從事勞動，學習一技
    之長及正確謀生觀念之必要，使其日後重返社會，能適應社
    會生活，爰於宣告被告竊盜罪刑時，併依竊盜犯贓物犯保安
    處分條例第3條第1項第1款、第4條及第5條第1項前段之規定
    ，宣告其於刑之執行前，令入勞動場所強制工作3 年，以期
    矯正犯罪習慣。而被告為附表一編號一所示竊盜行為所用之
    一字起子，雖為被告犯罪所用之物，然未扣案，為避免執行
    上之困難，爰不宣告沒收。至被告雖主張部分竊盜犯行係其
    主動供出，符合自首要件云云，然附表一編號一、三竊盜犯
    行，係警方循線查獲，並非被告主動供出，附表一編號二、
    四至八號所示之竊盜犯行雖為被告主動供出，然因被告此部
    分所為之竊盜犯行有裁判上一罪關係，部分竊盜犯行既係警
    方自行查獲，即無自首規定之適用，併予敘明。
四、蒞庭檢察官另以：被告於竊得附表一編號三所示之戊○○信
    用卡等物之後，於同日將竊得之戊○○信用卡交予申○○，
    要求幫忙盜刷，乃與申○○於同日共同至花蓮市○○路自強
    書局以該信用卡盜刷購買價值新台幣（下同）3 萬元之百科
    全書，由申○○於簽帳單上簽名後，被告再直接向書店換取
    3 萬元現款，隨即二人再至花蓮市○○街銀樓，以同一方法
    ，盜刷購買9000元之金飾，被告得手後，隨即至其他銀樓變
    賣，因認被告另涉刑法第216條、第210條行使偽造私文書罪
    、刑法第339條第1項詐欺取財罪嫌云云。訊據被告堅決否認
    有此部分犯行，辯稱：其與申○○不熟識，亦未拿信用卡給
    申○○等語。經查：證人申○○於本院審理時證稱：「當天
    我看到被告敲打車窗玻璃，後來被告回到車上看偷來的東西
    ，他叫我去刷信用卡，之後我們一起去自強書局買書，被告
    跟我說進去書局跟老闆說金額，叫我先背好戊○○資料，我
    跟老闆說刷3萬元，老闆就刷3萬元，然後叫我在帳單上簽名
    ，之後我與被告去銀樓，被告在車上等，我進去買金飾刷卡
    ，我刷卡2次，買快1萬元之金飾，我將金飾交給被告，事後
    被告沒有給我報酬或請我吃飯，當天我原來是打電話給乙○○，乙○○有答應來載我，但來接我的人卻是被告，當天乙○○沒有跟我們一起去」等語。然經證人戊○○於本院審理
    時證稱：自強書局老闆有說當天到自強書局刷卡的是一女二
    男等語。經本院依職權傳喚證人即自強書局老闆丑○○，其
    證稱：「當天是申○○來刷卡，當時是一女一男進入店內，
    我已忘記該男子的長相，無法確認是否為在庭被告，但外面
    還有一個人在車上按喇叭，叫他們快一點，當天申○○真的
    有買書，我沒有給他們錢，除非他們拿來退，但因我要付百
    分之五的稅金，另刷卡系統費還需要百分之三點五，所以一
    般我不會讓別人退貨，這樣我會不划算，至於本件有無拿來
    退書，我不記得了」等語。經本院再次訊問證人申○○，申
    ○○復改稱：「當天癸○○的朋友辰○○有進來店裡，並跟
    老闆談，老闆才讓我刷卡，當時我男友乙○○有在車上等，
    其實當天是乙○○去載我，被告也在車上，到了仁和診所附
    近，被告去打破別人車窗玻璃，乙○○有開車載我們去自強
    書局，乙○○均未參與」等語。是證人申○○先後就刷卡過
    程、何人在場等節所言均有不同，是否可採，已值懷疑。況
    被告於警詢中即辯稱：其係將竊得之信用卡交給乙○○，不
    知乙○○作何用途等語。而證人申○○亦自承其為乙○○之
    同居女友，復就乙○○當天是否在場一點，先為偏袒之詞，
    是其證詞之可信度已低，自難僅以申○○先後不一之證詞遽
    認被告涉有此部分犯行。另卷附之信用卡簽帳單、前揭指紋
    鑑定資料，均僅能證明申○○有為刷卡購物之行為，並無法
    證明被告有參與此部分犯行。此外，復無其他積極證據足認
    被告涉有此部分詐欺取財及行使偽造私文書之犯行，本應為
    無罪之諭知，惟因檢察官認此部分與被告所犯附表一編號三
    所示之竊盜犯行，有方法目的之牽連關係，爰不另為無罪之
    諭知。
乙、免訴部分：
一、按案件曾經判決確定者，應諭知免訴之判決，刑事訴訟法第
    302條第1款定有明文。又訴訟法上所謂一事不再理之原則，
    關於實質上一罪或裁判上一罪，亦均有其適用，最高法院60
    年台非字第77號著有判例可資參照。次按判決應宣示之，但
    不經言詞辯論之判決，不在此限，刑事訴訟法第224條第1項
    定有明文；又裁判制作裁判書者，除有特別規定外，應以判
    決正本送達於當事人、代理人、辯護人及其他受裁判之人，
    同法第227條第1項亦著有規定。是裁判宣示或送達於當事人
    、代理人、辯護人及其他受裁判之人時，始對外發生裁判之
    效力，如裁判未經宣示復未送達者，則對外尚不發生效力，
    自無拘束力可言。而依同法第455 條之規定，書記官接受簡
    易判決原本後，應立即制作正本送達於當事人，從而刑事簡
    易案件之判決，既未經宣示，該判決自應以正本送達於當事
    人時，始對外發生效力，則法院依簡易程序判決後，因未上
    訴而確定時，其判決確定既判力對於時間效力之範圍，應以
    判決正本送達時為準，86年11月臺灣高等法院暨所屬法院法
    律座談會見解、最高法院82年度台非字第311 號刑事判決要
    旨可資參照。
二、經查：訊據被告雖坦承有為附表二編號一至四、七至九之竊
    盜犯行，辯稱：附表二編號五之竊盜非其所為等語。然被告
    前曾於94年5 月22日下午6時20分許，在花蓮縣吉安鄉○○○
    街330 號前停車場，攜帶鐵剪，破壞林掌所有之自小客車車
    鎖，因觸動汽車警報器而竊盜未遂，業經本院花蓮簡易庭於
    94年7 月12日以94年度花簡字第466號判處有期徒刑5月，並
    於同年7 月28日寄存送達予被告等情，業經本院調閱該卷查
    閱明確，並有該案判決書、送達證書在卷可參。又依刑事訴
    訟法第62條之規定準用民事訴訟法第138條第2項之規定，寄
    存送達，自寄存之日起，經10日發生效力，是上開簡易判決
    於94年8月7日生效，並因檢察官及被告均未上訴而確定。而
    檢察官雖認被告所為附表二編號一至五、八、九部分之竊盜
    犯行，係被告臨時起意，與上開簡易判決之案件，無連續犯
    關係，然附表二所示被告所為之竊盜犯行，其犯罪時間係自
    93年8 月起至94年8月7日止，每隔1、2月左右即再為竊盜，
    甚至於同月竊盜3 次，其中上開聲請簡易判決處刑案件之犯
    罪時間則在其中。另檢察官並就被告於93年12月間所為之 2
    次竊盜犯行，認為上開簡易判決之既判力所及，而以94年度
    偵字第3516號為不起訴處分確定，亦有該不起訴處分書在卷
    可參。是由被告犯罪時間相隔甚短、手段相仿、犯罪之目的
    綜合觀之，可認定其主觀上有竊盜之概括犯意，與上開簡易
    判決之竊盜案件，有連續犯之裁判上一罪關係，又係於簡易
    判決送達生效前所為，揆諸上開說明，此部分為前案判決效
    力所及，故就附表二編號一至五、八、九部分，因檢察官認
    係各別起意，應諭知免訴之判決（其中附表二編號一、二、
    四、八、九之犯行，雖檢察官原係移送併案審理，但業經蒞
    庭檢察官認與已起訴部分無連續犯關係，更正為追加起訴）
    ；另附表二編號六、七部分（95年度偵字第58號移送併案審
    理），因檢察官認與已起訴部分有連續犯之裁判上一罪關係
    ，爰不另為免訴判決之諭知。
據上論斷，應依刑事訴訟法第299條第1項前段、第302條第1款，
刑法第56條、第321 條第1項第1款、第2款、第3款、第47條，竊
盜犯贓物犯保安處分條例第3條第1項第1款、第4條、第5條第1項
前段，判決如主文。
本案經檢察官丁○○到庭執行職務。
中    華    民    國    95    年    5     月    25    日
                        臺灣花蓮地方法院刑事第一庭
                              審判長法  官  張健河
                                    法  官  吳韻馨
                                    法  官  李世華
上列正本證明與原本無異。
如對本判決不服，應於送達後10日內，向本院提出上訴狀。（應
抄附繕本）
                                    書記官  李閔華
中    華    民    國    95    年    5     月    26    日
附錄本判決論罪之法律條文：
中華民國刑法第321條：
犯竊盜罪而有左列情形之一者，處六月以上、五年以下有期徒刑
：
一、於夜間侵入住宅或有人居住之建築物、船艦或隱匿其內而犯
    之者。
二、毀越門扇、牆垣或其他安全設備而犯之者。
三、攜帶兇器而犯之者。
四、結夥三人以上而犯之者。
五、乘火災、水災或其他災害之際而犯之者。
六、在車站或埠頭而犯之者。
前項之未遂犯罰之。
附表一：
┌──┬─────┬────┬──────────┬─────────┬─────┐
│編號│犯罪時間  │犯罪地點│ 犯罪方法           │所得財物          │所犯法條  │
├──┼─────┼────┼──────────┼─────────┼─────┤
│一  │94年8月13 │花蓮縣光│持客觀上足供兇器使用│卯○○所有之CD約7 │刑法第 321│
│    │日晚上7時 │復鄉光復│之一字起子（未扣案）│片、太陽眼鏡2付、 │條第 1項第│
│    │許        │糖廠冰店│擊破卯○○所駕駛車號│行照、駕照。被告得│3 款攜帶兇│
│    │          │前停車場│U9-5589號車輛車窗玻 │手後，疏未注意，遺│器竊盜罪  │
│    │          │        │璃行竊（毀損部分未據│留其向乙○○借用之│          │
│    │          │        │告訴）              │手機、香煙，經警循│          │
│    │          │        │                    │線查獲。          │          │
├──┼─────┼────┼──────────┼─────────┼─────┤
│二  │94年8月14 │花蓮縣吉│破壞紗窗侵入住宅行竊│寅○○所有之戒指、│刑法第 321│
│    │日晚上7時 │安鄉吉興│                    │金項鍊、手錶、相機│條第1項第1│
│    │許        │1街373巷│                    │、存摺等物。      │、 2款毀壞│
│    │          │14弄10號│                    │                  │安全設備夜│
│    │          │寅○○住│                    │                  │間侵入住宅│
│    │          │處      │                    │                  │竊盜罪    │
├──┼─────┼────┼──────────┼─────────┼─────┤
│三  │94年8月15 │花蓮市成│打破戊○○使用之車號│戊○○所有皮包1個 │刑法第320 │
│    │日下午3時 │功街與博│Q4 -8435號自小客車車│（內有現金100、信 │條第1項普 │
│    │許        │愛街口  │窗玻璃行竊。        │用卡2張及金融張等 │通竊盜罪  │
│    │          │        │                    │物）              │          │
├──┼─────┼────┼──────────┼─────────┼─────┤
│四  │94年8月20 │花蓮市大│將商店後方廚房窗戶拆│涂亞嵐（移送書誤載│刑法第 321│
│    │日左右凌晨│同街116 │卸，攀爬窗戶入內行竊│為壬○○）所有之音│條第 1項第│
│    │3時許     │號秋水塘│                    │響、壁飾、現金約  │2 款逾越安│
│    │          │餐飲店（│                    │500 元、茶葉等物（│全設備竊盜│
│    │          │夜間無人│                    │遭竊音響事後已取回│罪        │
│    │          │居住）  │                    │）                │          │
├──┼─────┼────┼──────────┼─────────┼─────┤
│五  │94年8月29 │花蓮縣吉│由二樓窗戶侵入住宅行│己○○所有之金飾1 │同上      │
│    │日上午7時 │安鄉南昌│竊（侵入住宅部分未據│批、現金約24000元 │          │
│    │許（移送書│村昌隆2 │告訴）              │                  │          │
│    │誤載為 8月│街123巷8│                    │                  │          │
│    │30日）    │號己○○│                    │                  │          │
│    │          │住處    │                    │                  │          │
├──┼─────┼────┼──────────┼─────────┼─────┤
│六  │94年9月2日│花蓮縣吉│破壞門窗侵入住宅行竊│已著手，但未竊得任│刑法第 321│
│    │夜間4時許 │安鄉民治│                    │何物品。          │條第 2項、│
│    │          │路345巷3│                    │                  │第1項第1、│
│    │          │號丙○○│                    │                  │2 款毀越門│
│    │          │住處    │                    │                  │扇於夜間侵│
│    │          │        │                    │                  │入住宅竊盜│
│    │          │        │                    │                  │未遂罪    │
├──┼─────┼────┼──────────┼─────────┼─────┤
│七  │94年9月5日│花蓮市建│將排油煙管推入屋，由│竊得午○○所有之零│同上開編號│
│    │凌晨2、3時│國路69號│裝設排油煙管之氣窗攀│錢約300、400元，飲│四        │
│    │許        │火雞飯自│爬入內行竊          │料、彌勒佛像1尊。 │          │
│    │          │助餐店  │                    │                  │          │
├──┼─────┼────┼──────────┼─────────┼─────┤
│八  │94年9月5日│花蓮市建│由二樓未上鎖之門扇侵│張殷緯所有之冰箱1 │刑法第321 │
│    │凌晨4、5時│國路73號│入竊取              │台                │條第1項第2│
│    │許        │未開幕之│                    │                  │款踰越門扇│
│    │          │飲料店  │                    │                  │竊盜罪    │
└──┴─────┴────┴──────────┴─────────┴─────┘
附表二：
┌──┬───┬─────┬──────┬──────────┬─────────┐
│編號│被害人│犯罪時間  │犯罪地點    │ 犯罪方法           │所得財物          │
├──┼───┼─────┼──────┼──────────┼─────────┤
│一  │甲○○│93年8月初 │花蓮市民心里│侵入住宅行竊        │甲○○所有卡拉OK、│
│    │      │某日（移送│華德街86巷1 │                    │金飾、鑽石、電腦、│
│    │      │書誤載為94│號          │                    │現金              │
│    │      │年8月初） │            │                    │                  │
├──┼───┼─────┼──────┼──────────┼─────────┤
│二  │壬○○│93年10月下│花蓮市民心里│侵入住宅行竊        │壬○○所有液晶螢幕│
│    │      │旬某日上午│華德街7號   │                    │、照相機、隨身聽、│
│    │      │8時許     │            │                    │攝影機、琉璃及現金│
├──┼───┼─────┼──────┼──────────┼─────────┤
│三  │范綱德│94年2月24 │花蓮縣吉安鄉│被告破壞後方窗戶侵入│佛像1尊、洋酒2瓶、│
│    │      │日晚上8時 │慶豐村吉安路│住宅行竊            │國畫3幅           │
│    │      │許        │2段399號范綱│                    │                  │
│    │      │          │德住處      │                    │                  │
├──┼───┼─────┼──────┼──────────┼─────────┤
│四  │未○○│94年4月6日│花蓮縣吉安鄉│翻牆進入屋內。      │電腦1部、錄放影機1│
│    │      │上午6時許 │宜昌村吉祥7 │                    │台、現金3000元    │
│    │      │          │街31號      │                    │                  │
├──┼───┼─────┼──────┼──────────┼─────────┤
│五  │庚○○│94年5月22 │花蓮市德安2 │夜間侵入住宅竊盜    │庚○○所有之筆記型│
│    │      │日下午7時 │街19號      │                    │電腦、現金、手機、│
│    │      │許        │            │                    │DC攝影機等物      │
├──┼───┼─────┼──────┼──────────┼─────────┤
│六  │子○○│94年7月初 │花蓮縣吉安鄉│夜間侵入陳金張住所行│相機1部、大理石佛 │
│    │      │某日凌晨2 │宜昌村吉祥7 │竊                  │像1尊、現金300餘元│
│    │      │、3時許   │街67號      │                    │及身分證件等物    │
├──┼───┼─────┼──────┼──────────┼─────────┤
│七  │未○○│94年7月初 │花蓮縣吉安鄉│夜間侵入未○○住宅行│電腦1部、DVD1部、 │
│    │      │某日凌晨4 │宜昌村吉祥7 │竊                  │錄放影機1部       │
│    │      │、5時許   │街31號      │                    │                  │
├──┼───┼─────┼──────┼──────────┼─────────┤
│八  │林盧阿│94年7月29 │花蓮市○○街│持兇器侵入住宅竊盜  │錄音機、收音機、插│
│    │女    │日上午12時│185巷1號    │                    │花工具、印章、手套│
│    │      │許        │            │                    │等物              │
├──┼───┼─────┼──────┼──────────┼─────────┤
│九  │巳○○│94年8月7日│花蓮縣光復鄉│持足供兇器使用之起子│巳○○所有之手提包│
│    │      │下午3時許 │光復糖廠冰店│擊破巳○○所搭乘車輛│，內現金1700元、身│
│    │      │          │前停車場    │之車窗玻璃行竊      │分證、提款卡、手機│
│    │      │          │            │                    │等物              │
└──┴───┴─────┴──────┴──────────┴─────────┘


司法院資訊處製作；財團法人民間司法改革基金會備份。
